臺灣高等法院高雄分院刑事判決　　　　 94年度上易字第738號
上　訴　人　臺灣高雄地方法院檢察署檢察官
被　　　告　甲○○
　　　　　　　　　　現羈押於台灣高雄看守所
選任辯護人　張志明律師
上列上訴人因被告竊盜案件，不服臺灣高雄地方法院94年度簡上
字第485 號中華民國94年8 月22日第一審判決（聲請簡易判決處
刑案號：臺灣高雄地方法院檢察署94年度偵字第7403號，併案案
號：94年度偵字第19044 、21640 、24122 、23235 號），提起
上訴，本院判決如下：
    主  文
原判決撤銷。
甲○○連續攜帶兇器，逾越牆垣竊盜，累犯，處有期徒刑壹年陸
月。扣案鐵剪壹支沒收之。
    事  實
一、甲○○前於民國89年間因違反毒品危害防制條例案件，經台
    灣高雄地方法院以89年度訴字第1240號判處有期徒7 月確定
    ，其並入監服刑，嗣於91年7 月7 日縮刑期滿執行完畢而出
    監。嗣復因竊盜案件、違反毒品危害防制條例案件，經同法
    院分別以92年度易字第1070號、92年度訴字第2703號判處有
    期徒刑5 月、10月確定，並定應執行之刑為1 年1 月，其再
    入監服刑，而於94年2 月10日因縮刑期滿執行完畢而出監。
    詎仍不知悔改，竟意圖為自己不法所有，並基於竊盜之概括
    犯意，連續於如附表所示之時間、地點，或徒手或攜帶兇器
    或踰越牆垣而竊取他人財物（犯罪方法及犯罪所得財物詳如
    附表所示）。
二、嗣經警分別於附表所示之時間地點查獲。案經高雄縣政府警
    察局林園分局報請台灣高雄地方法院檢察署檢察官聲請簡易
    判決處刑及移送併案辦理。
    理  由
一、訊據被告甲○○對於上揭連續竊盜之犯罪事實均坦承不諱，
    核與證人即共犯伍家豪、馬志傑、高振於警、偵訊時證述之
    情節相符，並經證人即被害人丙○○、乙○○、丁○○、劉
    萬家、陳藝鋒、許進欽、邱子榮、黃文忠於警詢時證述各如
    附表所示之財物遭竊經過明確，並有贓物認領保管收據8 份
    附卷可稽，復有被告供犯罪所用之鐵剪1 支（附表編號3 部
    分）扣案可資佐證。足認被告前開自白與事實相符，應可採
    為認定被告有罪之依據，本件事證明確，被告上揭連續竊盜
    犯行均堪以認定。
二、按刑法第321 條第1 項第3 款之攜帶兇器竊盜罪，係以行為
    人攜帶兇器竊盜為其加重條件，此所謂兇器，其種類並無限
    制，凡客觀上足對人之生命、身體安全構成威脅，具有危險
    性即屬之，且只須行竊時攜帶此種具有危險之兇器為已足，
    並不以攜帶之初有行兇之意圖為必要（最高法院79年臺上字
    第5253號判例要旨足資參照）。查扣案之鐵剪1 支，為鐵製
    材質，質地堅硬，前端尖銳，客觀上足以對人之生命、身體
    安全構成威脅，具有危險性，依社會通常觀念，自屬兇器。
    是被告對於附表編號3 之犯行，係逾越士新公司之水泥牆垣
    ，使該牆垣安全設備，失其防閑之功能，進而持鐵剪1 支行
    竊，核其所為，係犯刑法第321 條第1 項第2 、3 款之攜帶
    兇器、逾越牆垣竊盜罪；被告對於附表編號2 所示之犯行，
    亦係逾越防閑之門扇而進入，核其所為，係犯刑法第321 條
    第1 項第2 款之逾越門扇竊盜罪；被告其他如附表編號1 、
    4 、5 、6 、7 、8 號所示犯行，係徒手行竊，核被告此部
    分犯行，則係犯刑法第320 條第1 項之普通竊盜罪（編號7
    、8 部分雖有侵入住宅，但侵入住宅部分均未據合法告訴）
    。被告與伍家豪就附表編號1 部分犯行，被告與高振就附表
    編號6 部分犯行，被告與馬志傑就附表編號7 、8 部分犯行
    ，互有犯意聯絡及行為分擔，均為共同正犯。被告先後所犯
    加重竊盜、竊盜各罪，時間緊接，手法相同，所犯為基本構
    成要件相同之罪，顯係基於概括犯意反覆為之，為連續犯，
    應依刑法第56條之規定，論以其中情節較重之攜帶兇器、逾
    越牆垣竊盜1 罪，並加重其刑。檢察官雖僅就附表編號1 之
    犯罪事實為聲請簡易判決處刑，餘者未於聲請簡易判決處刑
    書中敘及，但連續犯為裁判上一罪，檢察官就犯罪事實一部
    起訴，依刑事訴訟法第267 條規定，其效力及於全部，法院
    自應就全部犯罪事實予審判。末查被告曾於89年間因違反毒
    品危害防制條例案件，經原審法院以89年度訴字第1240號判
    處有期徒7 月確定，其並入監服刑，嗣於91年7 月7 日縮刑
    期滿執行完畢而出監。嗣復因竊盜案件、違反毒品危害防制
    條例案件，經原審法院分別以92年度易字第1070號、92年度
    訴字第2703號判處有期徒刑5 月、10月確定，並定應執行之
    刑為1 年1 月，其再入監服刑，而於94年2 月10日因縮刑期
    滿執行完畢等情，有卷附臺灣高等法院被告前案紀錄表1紙
    可據，5 年內再犯本件有期徒刑以上之罪，為累犯，應依刑
    法第47條規定加重其刑，並依法遞加之。
三、原審為論罪科刑之判決固非無見，惟原判決對於屬起訴效力
    所及而未於聲請簡易判決處刑書中敘明之附表編號2 至8 之
    犯罪事實部分，未及審酌，自有未洽，檢察官上訴意旨執此
    指摘原判決不當，為有理由，自應由本院將原判決予以撤銷
    改判。
四、本院審酌被告前有竊盜、施用毒品之犯罪前科紀錄，猶不思
    守法慎行，竟一再偷竊他人財物，危害社會治安非輕，惟念
    其坦承犯行之犯罪後態度，且各次所竊財物價值均尚屬輕微
    等一切情狀，量處如主文第2 項所示之刑，以資懲儆。至扣
    案之被告拾獲後據為己有之鐵剪1 支，係被告所有之物，且
    供竊取附表編號3 之物品所使用之物，業據被告於警詢時供
    承在卷，應依刑法第38條第1 項第2 款宣告沒收。
據上論結，應依刑事訴訟法第369 條第1 項前段、第364 條、第
299 條第1 項前段，刑法第28條、第56條、第321 條第1 項第2
款、第3 款、第47條、第38條第1 項第2 款，判決如主文。
本案經檢察官郭振昌到庭執行職務。
中　　華　　民　　國　　94　　年　　12　　月　　30　　日
                  刑事第一庭    審判長法  官  郭雅美
                                      法  官  江泰章
                                      法  官  莊崑山
以上正本證明與原本無異。
本判決不得上訴。
中　　華　　民　　國　　94　　年　　12　　月　　30　　日
　　　　　　　　　　　　　　　　　　　書記官  張文斌
附錄本件判決論罪科刑法條：
中華民國刑法第321條第第1項第2、3款
犯竊盜罪而有左列情形之一者，處六月以上、五年以下有期徒刑：
一  於夜間侵入住宅或有人居住之建築物、船艦或隱匿其內而犯之者。
二  毀越門扇、牆垣或其他安全設備而犯之者。
三  攜帶兇器而犯之者。
四  結夥三人以上而犯之者。
五  乘火災、水災或其他災害之際而犯之者。
六  在車站或埠頭而犯之者。
前項之未遂犯罰之。
┌──┬────┬──────┬────┬────────┬────┬─────┬──┐
│編號│犯罪時間│犯罪地點    │犯罪方法│犯罪所得        │查獲時間│查獲地點  │扣得│
│    │        │            │        │                │        │          │證物│
├──┼────┼──────┼────┼────────┼────┼─────┼──┤
│ １ │94年3月 │高雄縣大寮鄉│徒手行竊│汽車變速箱零件3 │94年3月 │高雄縣大寮│    │
│    │27日15時│內坑村仁德路│（與伍家│個、機車引擎零件│27日16時│鄉○○路19│    │
│    │30分    │106號鐵皮屋 │豪共犯）│1個（共約值8000 │10分    │6號       │    │
│    │        │旁          │        │元）            │        │          │    │
├──┼────┼──────┼────┼────────┼────┼─────┼──┤
│ ２ │94年6月4│高雄縣大寮鄉│自倉庫鐵│汽車方向機拉桿和│94年6月4│同犯罪地點│    │
│    │日7時30 │拷潭段1113地│門縫隙鑽│尚頭1個、長鐵條1│日8時30 │          │    │
│    │分      │號平日無人居│入，徒手│支（共約值300元 │分      │          │    │
│    │        │住之倉庫    │行竊    │）              │        │          │    │
├──┼────┼──────┼────┼────────┼────┼─────┼──┤
│ ３ │94年7月4│高雄縣大寮鄉│攀爬水泥│鋁門門弓器1具   │94年7月4│同犯罪地點│鐵剪│
│    │日12時  │裕民街24號「│牆進入犯│（約值1000元）  │日12時30│          │1支 │
│    │        │士新儲運公司│罪地，進│                │分      │          │    │
│    │        │」          │而持鐵剪│                │        │          │    │
│    │        │            │1支行竊 │                │        │          │    │
├──┼────┼──────┼────┼────────┼────┼─────┼──┤
│ ４ │94年8月 │高雄縣鳳山市│徒手行竊│鋼筋34支（約值  │94年8月 │同犯罪地點│    │
│    │14日19時│保生路與園茂│        │1200元  ）      │14日20時│          │    │
│    │57分    │路口旁工地（│        │                │        │          │    │
│    │        │光順建設公司│        │                │        │          │    │
│    │        │高人一等工地│        │                │        │          │    │
│    │        │）          │        │                │        │          │    │
├──┼────┼──────┼────┼────────┼────┼─────┼──┤
│ ５ │94年8月 │高雄縣大寮鄉│徒手行竊│鋼筋18支（約值  │94年8月 │高雄縣大寮│    │
│    │23日8時 │內坑村內坑路│        │2000元）        │23日9時 │鄉○○路與│    │
│    │30分    │1066、0018地│        │                │        │三隆路口  │    │
│    │        │號          │        │                │        │          │    │
├──┼────┼──────┼────┼────────┼────┼─────┼──┤
│ ６ │94年9月 │高雄縣鳳山市│侵入徒手│大樓消防栓用的銅│94年9月 │同犯罪地點│    │
│    │20日17時│鳳松路118號 │行竊    │製金屬環扣2個（ │20日17時│          │    │
│    │        │（省長寶座大│（與高振│約值3000元）    │許      │          │    │
│    │        │樓）12樓樓梯│共犯）  │                │        │          │    │
│    │        │間          │        │                │        │          │    │
├──┼────┼──────┼────┼────────┼────┼─────┼──┤
│ ７ │94年10月│高雄縣鳳山市│侵入徒手│電線（VVF2.0mmX2│94年10月│高雄縣鳥松│    │
│    │10日10時│文衡里文濱路│行竊    │F）17捆         │10日15時│鄉○○路46│    │
│    │        │120號新天地 │（與馬志│電線（VVR3.5mmX3│        │1號前     │    │
│    │        │大樓地下室1 │傑共犯）│C）1捆          │        │          │    │
│    │        │樓資源回收集│        │（共約值1000元）│        │          │    │
│    │        │中處        │        │                │        │          │    │
├──┼────┼──────┼────┼────────┼────┼─────┼──┤
│ ８ │94年10月│高雄市小港區│侵入徒手│青銅製消防栓子（│94年10月│高雄縣鳳山│    │
│    │18日8時 │338-346號皇 │行竊    │2.5英吋）1個    │19日14時│市○○路1 │    │
│    │26分    │家新都市大樓│（與馬志│青銅製消防栓子（│20分    │號萊爾富超│    │
│    │        │F棟1至8樓樓 │傑共犯）│1.5英吋）19個   │        │商前      │    │
│    │        │梯間        │        │（共約值1400元）│        │          │    │
└──┴────┴──────┴────┴────────┴────┴─────┴──┘
